臺灣高雄地方法院刑事判決　　　　　　　100年度訴字第194號
公　訴　人　臺灣高雄地方法院檢察署檢察官
被　　　告　朱則輝
上列被告因妨害風化案件，經檢察官提起公訴（99年度偵字第
28325 號），本院判決如下：
    主  文
朱則輝犯圖利容留猥褻罪，累犯，處有期徒刑伍月，如易科罰金
，以新臺幣壹仟元折算壹日。
    事  實
一、朱則輝於民國97年間因施用毒品案件，經本院97年度審訴字
    第4646號判決有期徒刑8 月，嗣經臺灣高等法院高雄分院98
    年度上訴字第53號駁回上訴確定，於99年6 月1 日縮刑期滿
    執行完畢。詎仍不知警惕，擔任址設高雄市三民區○○○路
    413 號2 樓2 號「花蝴蝶健康養生館」之現場負責人，基於
    意圖營利使成年女子與他人為猥褻行為而容留、媒介之犯意
    ，於99年8 月20日15時30分許，男客邱振龍前往該址消費時
    ，經朱則輝接待至該館2 樓房間，並媒介該館員工邵竹玲至
    該房間，由邵竹玲以2 小時新臺幣（下同）1,700 元之代價
    在該房間為男客邱振龍從事撫摸生殖器及容任男客邱振龍觸
    摸其胸部等猥褻性服務，並進而容留之。嗣為警於同日16時
    35分許，前往該址臨檢查獲。
二、案經高雄市政府警察局三民第二分局報告臺灣高雄地方法院
    檢察署檢察官偵查起訴。
    理  由
一、證據能力之認定：
  (一)證人邱振龍、邵竹玲於警詢之供述：
    按被告以外之人於審判外之言詞或書面陳述，除法律有規定
    者外，不得作為證據，刑事訴訟法第159 條第1 項固有明文
    。惟按被告以外之人於檢察事務官、司法警察官或司法警察
    調查中所為之陳述，與審判中不符時，其先前之陳述具有較
    可信之特別情況，且為證明犯罪事實存否所必要者，得為證
    據，刑事訴訟法第159 條之2 亦有明文。證人邱振龍、邵竹
    玲於警詢中之陳述，與審判中所述未盡相符，本院以其警詢
    中陳述，未與被告同庭接受訊問，較無人情壓力，且未受外
    界之污染，較少權衡利害關係，依其陳述之客觀環境及條件
    ，具有可信之特別情況，且為證明被告犯罪存否所必要，依
    刑事訴訟法第159 條之2 規定，應有證據能力。
  (二)證人邱振龍、邵竹玲於偵訊之供述：
    按被告以外之人於偵查中向檢察官所為之陳述，除顯有不可
    信之情況者外，得為證據，刑事訴訟法第159 條之1 第2 項
    定有明文。證人邱振龍、邵竹玲於偵查中陳述，性質上雖屬
    傳聞證據，惟本院審酌證人邱振龍、邵竹玲均於本院以證人
    身分到庭具結作證，並接受交互詰問，對被告詰問、對質之
    權利並未剝奪；且司法實務運作上，咸認偵查中檢察官向被
    告以外之人所取得之陳述，原則上均能遵守法律規定，不致
    違法取供，其可信性極高，因而明定除顯有不可信之情況者
    外，得為證據，證人邱振龍、邵竹玲於檢察官訊問時之證述
    ，並無證據顯示係遭受強暴、脅迫、詐欺、利誘等外力干擾
    情形，或在影響其心理狀況致妨礙其自由陳述等顯不可信之
    情況下所為。是應認證人邱振龍、邵竹玲已具結之偵訊陳述
    ，均具證據能力。
  (三)本判決所引用認定被告犯有本件犯行之其餘傳聞證據：
    按被告以外之人於審判外之陳述，雖不符刑事訴訟法第159
    條之1 至第159 條之4 之規定，而經當事人於審判程序同意
    作為證據，法院審酌該言詞陳述或書面陳述作成時之情況，
    認為適當者，亦得為證據；當事人於法院調查證據時，知有
    第159 條第1 項不得為證據之情形，而未於言詞辯論終結前
    聲明異議者，視為有前項之同意，同法第159 條之5 亦有明
    文。本判決所引下列屬於審判外陳述之證據，被告朱則輝及
    檢察官除上開有爭執部分外，於本院言詞辯論終結前，就知
    有第159 條第1 項不得為證據之情形，或對於證據能力表示
    「沒有意見」（本院審訴卷第23頁），或未於言詞辯論終結
    前聲明異議（本院訴字卷第47-48 頁），且本院審酌該證據
    作成情況均無不適當之情形，是依上開規定，均有證據能力
    。
二、認定事實所憑證據及理由：
    訊據被告朱則輝矢口否認有前揭犯行，辯稱：伊店只有從事
    單純推拿，沒有從事媒介猥褻等色情行為云云。經查：
  (一)被告朱則輝係址設高雄市三民區○○○路413 號2 樓2 號之
    「花蝴蝶健康養生館」現場負責人，男客邱振龍於99年8 月
    20日15時許前往該址2 樓房間消費，由該館員工邵竹玲提供
    服務，嗣於同日16時35分許經警臨檢查獲時，男客邱振龍僅
    著內褲，與邵竹玲共處一室等情，業據證人邱振龍、邵竹玲
    於警詢、偵訊及本院審理時證述屬實（警卷第6-10、12-14
    頁、偵卷第23-25 、34-36 頁、本院訴字卷第24-47 頁），
    並有高雄市政府警察局三民二分局第一組臨檢記錄表（警卷
    第16頁）、查獲現場照片（警卷第21-24 頁）在卷可稽，且
    為被告所不爭執，此部分事實應堪認定。
  (二)證人邱振龍於警詢、偵訊及本院審理時均一致證稱：伊於99
    年8 月20日15時30分許進入花蝴蝶健康養身館，先由自稱店
    經理之被告帶伊到2 樓2 號房，被告再介紹女服務生邵竹玲
    到房間幫伊服務，邵竹玲告訴伊消費純按摩是2 小時1200元
    ，半套（撫摸生殖器至射精）是90分鐘再加收500 元，伊告
    知邵竹玲要作半套的服務，邵竹玲先幫伊脫去上衣及短褲按
    摩身體，約1 小時後將伊內褲脫去，用雙手幫伊手淫性器官
    ，直到射精，伊將邵竹玲上衣脫去，以手撫摸胸部及用嘴親
    吻她的乳房，伊本來要先付給邵竹玲500 元，但她說到櫃臺
    再一起算，後來因警察臨檢伊來不及付錢就被查獲，若當天
    沒有被查獲，伊應該是要將錢交給被告等語（警卷第12-13
    頁、偵卷第35-36 頁、本院訴字卷第32-34 頁），核與證人
    邵竹玲於警詢時證稱：當天是現場負責人即被告與邱振龍接
    洽從事性服務行為，男客邱振龍於99年8 月20日15時35分許
    進入店內後，被告才到休息室叫伊接客，伊幫邱振龍按摩2
    小時收取1200元，後來伊答應幫邱振龍打手槍（從事半套性
    服務），代價為再加收500 元等語（警卷第6-7 頁）相符，
    足認「花蝴蝶健康養生館」服務小姐邵竹玲確有與男客從事
    「半套」猥褻行為，被告並在該店1 樓負責接待、引領男客
    前往2 樓房間，通知邵竹玲前往房間提供服務，並收取服務
    費用。
  (三)被告雖辯稱：小姐來應徵時，伊都有告誡她們店內沒有從事
    色情行為云云（本院審易卷第22頁），惟邵竹玲僅係受僱於
    被告之服務小姐，衡情，若非經被告許可或默許，豈有可能
    甘冒遭被告解職及追討損失風險，而擅自在店內為客人從事
    猥褻服務交易，此參諸證人邵竹玲於警詢時證稱：店方並沒
    有禁止女服務生與客人從事色情性交易等語（警卷第7 頁）
    益明。又被告身為「花蝴蝶健康養生館」現場負責人，應有
    長久經營、獲利之期待，衡諸經驗法則，若所僱員工未經被
    告同意，即自行於店內與客人從事猥褻服務交易，即有使其
    招致刑事查緝、追訴而影響正常營業之風險，堪認被告擔任
    現場負責人之「花蝴蝶健康養生館」，確有容留半套性服務
    之猥褻行為以牟利，且被告對於其店內女服務生與男客所為
    之猥褻行為，實已許可或默許，是被告前揭所辯，應係事後
    卸責之詞，洵無可採。
  (四)證人邵竹玲於偵訊及本院審理時雖翻異前詞，改稱：伊沒有
    幫邱振龍從事半套性服務云云，惟其偵訊時亦證稱：伊有幫
    邱振龍摸他的生殖器，邱振龍說可以給伊500 元等語（偵卷
    第25頁），復於本院審理時證稱：邱振龍有跟伊說要給伊
    500 元作半套打手槍等語（本院訴字卷第45頁），堪認證人
    邵竹玲於本件案發時、地，確曾對邱振龍提供前揭猥褻服務
    行為無訛，是證人邵竹玲於偵訊及本院審理時之證述，應係
    事後迴護被告之詞，殊無可採，自難據為被告有利之認定。
  (五)另本件查獲員警於案發現場查扣之衛生紙，經送驗檢測精液
    結果均呈陰性反應之情，雖有法務部調查局100 年1 月31日
    鑑定書可參（本院審訴卷第28頁），惟本件經查扣之衛生紙
    ，是否確係證人邱振龍擦拭身體所用之衛生紙，仍非無疑，
    此徵諸證人邵竹玲於警詢時證稱：警方查扣之衛生紙不是我
    拿來幫客人邱振龍擦拭精液用等語（警卷第9-10頁）自明，
    況縱該衛生紙確係證人邱振龍擦拭身體所用，亦僅能證明其
    於案發時並未射精或射精檢體不足，仍無礙於邵竹玲確已為
    邱振龍提供猥褻性服務之事實，亦無解於被告前揭圖利容留
    猥褻之犯行。
  (六)綜上，本件事證明確，被告前揭犯行應堪認定，應依法論科
    。
三、論罪科刑：
  (一)按刑法第231 條第1 項所稱「媒介」，係指居間介紹，使男
    女因行為人之介紹牽線而能與他人為猥褻之行為；所謂「容
    留」，係指供給場所，使男女與他人為猥褻之行為者而言。
    至所謂「猥褻」，指性交以外，一切在客觀上，足以刺激或
    滿足性慾，並引起普通一般人羞恥或厭惡感而侵害性的道德
    感情，有礙於社會風化者而言（最高法院63年臺上字第2235
    號判例、司法院大法官會議釋字第407 號解釋意旨參照）。
    核被告所為，係犯刑法第231 條第1 項意圖使女子與他人為
    猥褻之行為，而容留以營利罪。其意圖使女子與他人為猥褻
    行為而媒介之低度行為，應為容留之高度行為所吸收，不另
    論罪。又被告有如事實欄所載前案科刑紀錄，有臺灣高等法
    院被告前案紀錄表在卷足憑，是被告前受有期徒刑執行完畢
    後，5 年內故意再犯本件法定刑為有期徒刑以上之罪，應論
    以累犯並依刑法第47條第1 項加重其刑。
  (二)爰審酌被告為圖私利，容留、媒介店內服務小姐與男客為猥
    褻行為，破壞社會善良風氣，法紀觀念淺薄，衡之查獲犯行
    1 次之情節，被告犯後態度暨其犯罪之動機、手段、情節及
    犯罪所生危害等一切情狀，量處如主文所示之刑，並諭知如
    主文所示易科罰金之折算標準。至扣案衛生紙1 團，無積極
    證據足以證明係供本件犯罪所用，爰不另宣告沒收。
據上論斷，應依刑事訴訟法第299 條第1 項前段，刑法第231 條
第1 項、第41條第1 項前段、第47條第1 項，刑法施行法第1 條
之1， 判決如主文。
本案經檢察官陳登燦到庭執行職務。
中    華    民    國   100    年    4     月    18    日
            刑事第十六庭  審判長法  官  曾逸誠
                                法  官  林柏壽
                                法  官  姚水文
以上正本證明與原本無異。
如不服本判決應於收受送達後10日內向本院提出上訴書狀，並應
敘述具體理由；如未敘述上訴理由者，應於上訴期間屆滿後20日
內向本院補提理由書（均須按他造當事人之人數附繕本）「切勿
逕送上級法院」。
中    華    民    國   100    年    4     月    19    日
                                書記官  蔡靜雯
附錄本案論罪科刑法條：
中華民國刑法第231 條第1 項
意圖使男女與他人為性交或猥褻之行為，而引誘、容留或媒介以
營利者，處5 年以下有期徒刑，得併科10萬元以下罰金。